【裁判字號】    97,審訴,2905
【裁判日期】    980220
【裁判案由】    清償借款
【裁判全文】
臺灣臺北地方法院民事判決            97年度審訴字第2905號
    原      告  中國信託商業銀行股份有限公司
    法定代理人  丙○○
    訴訟代理人  甲○○
    被      告  乙○○原名陳.
上列當事人間清償借款事件，經本院於中華民國98年2 月18日言
詞辯論終結，判決如下：
    主  文
被告應給付原告新台幣伍拾伍萬零佰捌拾元，及其中新台幣玖
萬仟陸佰柒拾貳元部分，自民國九十五年十月二十四日起至清
償日止，按年息百分之二十計算之利息；又其中新台幣肆拾伍萬
仟陸佰陸拾肆元部分，自民國九十五年十月二十四日起至清償
日止，按年息百分之二十計算之違約金。
訴訟費用新台幣陸仟零陸拾元由被告負擔。
    事實及理由
一、本件依兩造簽訂之信用卡約定條款第25條及簡易通信貸款約
    定書第9 條約定，雙方合意以臺灣臺北地方法院為第一審管
    轄法院，故本院自有管轄權。
二、原告起訴主張：被告於民國87年9 月29日向原告請領信用卡
    使用（卡號：0000000000000000，卡別：VISA），被告至95
    年10月23日止累計消費記帳新台幣（下同）96,233元（其中
    93,672元為消費款、1,661元為循環利息、900元為其他費用
    ），依約被告除應給付上開消費款項外，另應給付自最後繳
    款截止日95年10月23日之翌日起至清償日止，按年息20% 計
    算之利息。另被告於94年6 月27日向原告借款50萬元，約定
    分60期攤還，遲延履行時，債務視為全部到期，並自遲延日
    起至清償日止，依應繳金額按年息20% 加付違約金，詎被告
    借款後至95年10月23日止，即未依約清償，尚積欠454,147
    元（其中本金為453,664元、違約金為483元）未給付，經屢
    向被告催討，未獲置理，為此提起本件訴訟。並聲明：如主
    文所示。
三、被告則以：伊目前生病，經濟狀況不佳，無法償還債務，希
    望與原告協商等語。並聲明：原告之訴駁回。
四、本件原告主張之事實，業據信用卡申請書、信用卡約定條款
    、簡易通信貸款申請書暨約定書、簡易通信貸款約定書、帳
    務明細、客戶消費明細表等影本為證。又被告於言詞辯論期
    日，對原告主張之事實，並不爭執，依民事訴訟法280條第1
    項規定，對原告主張之前開事實，視同自認，堪信為真實。
    從而，原告依信用卡契約及消費借貸之法律關係，請求被告
    給付如主文所示之本金、利息及違約金，為有理由，應予准
    許。
五、本件訴訟費用額確定為6,060元。
六、訴訟費用負擔之依據：民事訴訟法第78條。
中    華    民    國    98    年    2     月    20    日
                        民事第六庭法官  傅中樂
以上正本係照原本作成。
如對本判決上訴，須於判決送達後20日內向本院提出上訴狀。
中    華    民    國    98    年    2     月    20    日
                                書記官  王文心


司法院資訊處製作；財團法人民間司法改革基金會備份。
